de: Wirtschaft & Industrie > Materialbeförderung > Aufzüge & Hebeeinrichtungen > Personenaufzüge: Arbeitsbühnen; Parallelogramm-Hebebühnen; Auffahrrampen mit mehreren Stützen; Scherenhebebühnen; Oberflächenmontierte Zwei-Stützen-Hebebühnen; Vertikale Mastaufzüge
hr-HR: Posao i industrija > Rukovanje materijalom > Dizala i dizalice > Dizala za osoblje: Dizalice s košarom za radnike; Paralelogramska postolja za vožnju; Piste s više stupova; Škaraste dizalice; Nadzemna dizala s dva stupa; Vertikalni jarbolni liftovi
it: Commercio e industria > Movimentazione di materiali > Elevatori e paranchi > Elevatori per personale: Sollevatori a braccio; Cric a parallelogramma; Piste multi-post; Sollevatori a forbice; Ascensori a due montanti a montaggio superficiale; Sollevatori a montante verticale
sv: Företag och industri > Materialhantering > Lyftanordningar > Personlyftar: Bomlyftar; Kör-på-parallellogram; Körbanor med flera stolpar; Saxlyftar; Ytmonterade lyftar med två stolpar; Vertikala mastlyftar
ja: ビジネス・産業 > 運搬 > リフト・ホイスト > 高所作業台: ブームリフト; ドライブオン式リフト（平行四辺形）; マルチポストリフト; シザーリフト; 2ポストカーリフト; 垂直マストリフト
pt-BR: Comercial e industrial > Manuseio de materiais > Içamento > Elevadores para funcionários: Elevadores de lança; Elevadores paralelogramo; Elevadores de 4 postes; Elevadores de tesoura; Elevadores montados no piso com dois postes; Elevadores verticais de mastro
sk-SK: Obchod a priemysel > Manipulácia s materiálom > Výťahy a kladkostroje > Osobné výťahy: Vysokozdvižné plošiny; Nájazdové rampy; Plošiny na viacerých stĺpikoch; Pracovné plošiny; Dvojstĺpové zdvháky; Vertikálne zdvíhacie plošiny
th: ธุรกิจและอุตสาหกรรม > การขนถ่ายวัสดุ > ลิฟท์และเครื่องยก > ลิฟท์โดยสาร: บูมลิฟท์; ลิฟท์ยกรถทรงสี่เหลี่ยมด้านขนานแบบขับเหยียบ; ลิฟท์ยกรถแบบหลายเสา; ลิฟท์กรรไกร; ลิฟท์ติดพื้นผิวแบบสองเสา; ลิฟท์เสาแนวตั้ง
el: Επιχειρηματικός & βιομηχανικός εξοπλισμός > Χειρισμός υλικών > Ανελκυστήρες & ανυψωτικά > Ανελκυστήρες Προσωπικού: Ανυψωτικοί βραχίονες; Ανυψωτικά πλατφόρμες τύπου παραλληλόγραμμου; Πολύστηλες διαδρομές ανύψωσης; Ψαλιδωτές πλατφόρμες ανύψωσης; Ανυψωτικά δύο στηλών τοποθετημένα στην επιφάνεια; Κατακόρυφοι ανυψωτικοί πυλώνες
vi: Kinh doanh & Công nghiệp > Vận chuyển vật tư > Vận thăng & Cần trục > Xe nâng người: Xe nâng có cần gấp khúc; Xe nâng hình bình hành; Rãnh chạy nhiều trụ; Xe nâng kiểu kéo; Thiết bị nâng gắn sàn hai trụ; Xe nâng dạng trụ đứng
lt-LT: Verslas ir pramonė > Medžiagų tvarkymas > Keltuvai ir gervės > Personalo keltuvai: Strėliniai keltuvai; Užvaliavimo rampos; Užvažiuojamieji keltuvai; Žirkliniai keltuvai; Dviejų stulpų ant paviršiaus montuojami keltuvai; Vertikalaus stiebo keltuvai
tr: İş ve Endüstri > Malzeme Taşıma > Asansörler ve Kaldıraçlar > Personel Asansörleri: Bomlu Asansörler; Sürüşlü Paralelkenarlar; Çok Direkli Pistler; Makaslı Asansörler; İki Direkli Sıva Üstü Asansörler; Dikey Direk Asansörleri
fi: Yritys ja teollisuus > Materiaalien käsittely > Hissit ja nostimet > Henkilönostimet: Puominostimet; Suunnikasnostin; Monipaaluiset nostimet; Saksinostimet; Kaksipaaluiset pintakiinnitetyt nostimet; Vertikaaliset mastonostimet
nb: Forretninger og industri > Materialhåndtering > Heiser og løftere > Personelløftere: Bomløftere; Drive-On-parallelogrammer; Rullebaner med flere stolper; Sakseløftere; Flatemonterte heiser med to stolper; Vertikale masteløfter
cs: Obchod a průmysl > Manipulace s materiálem > Zvedací zařízení > Osobní výtahy: Zdvihací plošiny; Paralelogramy (zařízení nakladače); Vícesloupové zvedáky; Nůžkové plošiny; Dvousloupové zvedáky s ukotvením do země; Vertikální sloupové výtahy
es: Economía e industria > Manipulación de materiales > Izado y subida > Elevadores personales: Elevadores de pluma; Paralelogramos de conducción; Pistas de múltiples postes; Elevadores de tijera; Elevadores de superficie de dos postes; Elevadores de mástil vertical
fr: Entreprise et industrie > Manipulation de matériel > Ascenseurs et monte-charge > Nacelles élévatrices: Nacelles à flèche; Parallélogrammes routiers; Pistes multi-postes; Nacelles ciseaux; Ascenseurs montés en surface à deux poutres; Ascenseurs à mât vertical
zh-CN: 商业/工业 > 材料处理 > 起重设备 > 人员升降机: 升降平台车; 驱动式平行四边形升降机; 多柱式跑道; 剪式举升降机; 两柱表面安装升降机; 垂直桅杆式升降机
nl: Zakelijk en industrieel > Materiaalbehandeling > Takelen en heffen > Personenliften: Boomliften; Drive-on-parallelogrammen; Meerpostliften; Schaarliften; Tweepuntliften; Verticale mastliften
ru: Бизнес и промышленность > Погрузо-разгрузочные операции > Подъемные механизмы > Подъемники: Автоподъемники с люлькой; Параллелограммные подъемники; Многостоечные подъемники с трапами; Ножничные подъемники; Двухстоечные подъемники поверхностного монтажа; Вертикальные мачтовые подъемники
pl: Biznes i przemysł > Transport materiałów > Narzędzia do wciągania i podnoszenia > Podesty ruchome: Podnośniki wysięgnikowe; Podnośnik najazdowy równoległoboczny; Podnośniki czterokolumnowe; Podnośniki nożycowe; Podnośniki dwukolumnowe mocowane do posadzki; Pionowe podnośniki masztowe
da: Erhverv og industri > Materialehåndtering > Hejseværk > Personlifte: Bomlifte; Drive-On parallelogrammer; Multi-Post baner; Sakselifte; Overflademonterede lifte med to stolper; Lodrette mastelifte
zh-TW: 商業與各產業 > 物料處理 > 升降機和吊機 > 載人升降機: 曲臂高空作業車; 駛入式平行四邊形臂架; 多柱升降平台; 剪式升降平台; 雙柱升降平台; 垂直桅杆式升降機
bg-BG: Бизнес и промишленост > Товаро-разтоварни операции > Асансьори и подемници > Едномачтови вишки: Артикулиращи вишки; Тежкотоварни подемници; Многоколонни подемници; Ножични вишки; Двуколонни подемници; Вертикални мачтови асансьори
ro-RO: Afaceri și sectorul industrial > Manipularea materialelor > Ascensoare și elevatoare > Lifturi pentru personal: Lifturi cu braț; Lifturi tip paralelogram; Rampe multiple; Ascensoare tip foarfece; Lifturi cu doi stâlpi; Lifturi cu stâlp vertical
sl-SI: Posel in industrija > Manipuliranje z materialom > Dvigala in dvižne naprave > Dvigala za zaposlene: Dvigala z ročico; Štiristebrna dvigala; Večstebrna dvigala; Škarjasta dvigala; Dvostebrna dvigala; Dvigala z navpičnimi stebri
en: Business & Industrial > Material Handling > Lifts & Hoists > Personnel Lifts: Boom Lifts; Drive-On Parallelograms; Multi-Post Runways; Scissor Lifts; Two-Post Surface Mounted Lifts; Vertical Mast Lifts
ko: 비즈니스/산업 > 자재 관리 > 리프트/호이스트 > 작업용 리프트: 붐 리프트; 평행사변형 리프트; 4주식 주행로 리프트; 시저 리프트; 2주식 지면 설치형 리프트; 수직형 마스트 리프트
pt-PT: Business e industrial > Manuseamento de material > Elevadores e guindastes > Elevadores de pessoal: Elevadores de lança; Paralelogramos de condução; Pistas com vários postes; Elevadores tipo tesoura; Elevadores montados em superfície de dois postes; Elevadores verticais de mastro
hu: Üzlet és ipar > Anyagkezelés > Felvonók és emelők > Személyzeti felvonók: Gémemelők; Gurulós paralelogrammák; Többoszlopos kifutópályák; Ollós felvonók; Kétoszlopos, felületre szerelt felvonók; Függőleges emelőoszlopos felvonók